# 关于债权投资重分类为其他债权投资的问题

提问人：Teresawudi 时间：2020-04-08 09:38:36
求助陈版：为什么债权投资重分类为其他债权投资的时候，其他债权投资要以公允价值入成本，而债权投资所有的利息调整和减值准备都直接消了？这样的话要是后面出现之前的信用减值恢复了怎么办？而且没有利息调整了，发生利息投资收益的分录要怎么写呢？
我觉得把 债权投资——成本 都直接转为 其他债权投资——成本， 然后 借 债权投资减值准备——利息调整 ——利息调整 贷 其他综合收益——减值准备
再调一下公允价值，这样比较合理就是不理解为什么不能这么做，感谢！

回答人：chenyiwei
准则原文是：“企业将一项以摊余成本计量的金融资产重分类为以公允价值计量且其变动计入其他综合收益的金融资产的，应当按照该金融资产在重分类日的公允价值进行计量。原账面价值与公允价值之间的差额计入其他综合收益。该金融资产重分类不影响其实际利率和预期信用损失的计量。”
准则应用指南中并未提及你说的“其他债权投资要以公允价值入成本”，只是说重分类后的账面价值按照重分类日的公允价值。这种重分类的一个原则是不改变该金融资产的摊余成本、实际利率和信用减值。只是在重分类日补记累积的公允价值变动。
因此，原先作为摊余成本计量期间的成本、利息调整、应计利息等明细科目基本是完全平移到“其他债权投资”下的相应明细科目中；原“债权投资减值准备”调整到“其他综合收益——信用减值准备”，在此基础上重新计量其于重分类日的公允价值，确认“其他债权投资——公允价值变动”和“其他综合收益——公允价值变动”。